# 请问：

提问人：rqb 时间：2011-01-14 16:52:20
资产负债表日，交易性金融资产的公允价值高于其帐面余额的差额，借记交易性金融资产，贷记公允价值变动损益；可供出售金融资产的公允价值高于其帐面余额的差额，借记可供出售金融资产，贷记资本公积-其他资本公积。 为什么一个记入“公允价值变动损益”科目，而另一个记入“资本公积-其他资本公积”科目。

回答人：chenyiwei
习惯而已。再说真理也是相对的。到IFRS 9于 2013 年生效并取代IAS 39之后就没有“可供出售”这一类别了。